【裁判字號】    98,交聲,1474
【裁判日期】    980805
【裁判案由】    違反道路交通管理處罰條例聲明異議
【裁判全文】
臺灣臺北地方法院交通事件裁定        98年度交聲字第1474號
異議人即
受處分人    甲○○
上列異議人即受處分人因違反道路交通管理處罰條例案件，對於
交通部公路總局臺北區監理所中華民國98年3月27日所為之處分
（原處分：北監營裁字第裁40-A00YH2486號），聲明異議，本院
裁定如下：
    主  文
異議駁回。
    理  由
一、按汽車駕駛人，行經有燈光號誌管制之交岔路口闖紅燈者，
    應處新臺幣（下同）1800元以上5400元以下罰鍰，並記違規
    點數1點，道路交通管理處罰條例第56條第1項及同條例第63
    條定有明文。
二、本件異議人即受處分人甲○○於98年1月21日17時，駕駛車
    號938-EW之營業小客車，行經至臺北市○○路與木新路路口
    時有「紅燈迴轉」之違規事實，經臺北市政府警察局文山第
    一分局交通分隊（下稱「原舉發機關」）值勤員警騎乘警用
    機車行經現場攔停稽查，以異議人有違反道路交通管理處罰
    條例第53條第1項之規定掣單舉發，嗣異議人於舉發單所載
    應到案日期前申訴，經原處分機關函請舉發機關查結果，仍
    認異議人有被舉發之違規事實，原處分機關乃於98年3月27
    日依道路交通管理處罰條例第53條第1項及同條例第63條規
    定處罰鍰新台幣2700元並記違規點數1點。
三、依據異議人具狀所載固坦承有駕駛上開營業小客車，在案發
    時、地，確有行經該址等情，惟否認有何紅燈迴轉之情事，
    辯稱：（一）異議人駕車行經該路口時並非紅燈；（二）案
    發該路口有數支監視錄影機，可顯示案發狀況；（三）原舉
    發單位之回函指稱「該路口雖有設置監視系統，惟無法顯示
    舉發當時之景象」乃推諉之詞，蓋仍可由攝影監視畫面中四
    方的人車流動方向判定異議人有無違規事實；（四）員警舉
    發之時有進行現場錄音，可證明舉發有違誤之處。
四、惟查：（一）交通警員製單舉發違反道路交通管理處罰條例
    所列之違規事實，本質上為行政處分，係公務員基於職務上
    權力，依法就特定之具體事件所為具有公法上效果之單方行
    政行為，基於公務員為公法上行為具有公信力之原則，該行
    政處分當可被推定為真正，其據以依法處分之事實認定亦為
    真正無誤，本此公信原則，立法者乃賦予行政機關制定違反
    道路交通事件統一裁罰基準及處理細則，使執勤警員得當機
    處分以維護交通秩序、安全之行政目的。（二）再者，基於
    當場舉發之交通違規事件，其違規事實往往有驟然而現、稍
    縱即逝之特性，若硬性要求舉發員警不分違規情節，一律必
    須預留所有證據，俾便事後提出供法院審酌，除有現實技術
    可行性之困難外，勢將大幅提高交通管理之行政成本，並嚴
    重削弱道路交通管理之行政效能，此絕非立法者制定道路交
    通管理法規之本意。（三）本件異議人雖指稱事發現場有監
    視設備可供比對，然原舉發機關已函覆表示「該路口雖設監
    視系統，惟無法顯示舉發當時景象」，且異議人另行指稱值
    勤員警有當場錄音，惟值勤員警縱有錄音，其錄音之時點應
    在其發現異議人有違規事實之「後」，無法對於異議人有無
    「紅燈迴轉」事實加以證明；此外，依卷存證據資料顯示亦
    無其他積極證據足資證明舉發機關有捏造事實違法取締之情
    事，則執勤人員本其維護交通秩序及安全之職責所為之上開
    舉發行為，自應受到合法及正確之推定。從而，本件異議意
    旨雖以前揭情詞置辯，並非可採，本件事證明確，舉發機關
    執法嚴明，並無違誤，本件違規事實堪以認定。
四、綜上所述，本件被舉發之營業小客車確有在本件舉發時、地
    ，未依規定有紅燈迴轉之違規行為，已可認定，異議人於應
    到案日期前申訴，原處分機關依道路交通管理處罰條例第53
    條第1項及同條例第63條以及違反道路交通管理事件統一裁
    罰基準表規定，裁處罰鍰2700元，並記違規點數1點，並無
    違誤，本件異議意旨為無理由，應予駁回。
據上論斷，應依道路交通案件處理辦法第19條，裁定如主文。
中    華    民    國    98    年    8     月    5    日
                              交通法庭法  官  黃程暉
以上正本證明與原本無異
如不服本裁定應於送達後5日內向本院提出抗告狀
                                      書記官  高菁菁
中    華    民    國    98    年    8     月    5     日


司法院資訊處製作；財團法人民間司法改革基金會備份。
